---
output: github_document
---

<!-- README.md is generated from README.Rmd. Please edit that file -->

```{r, include = FALSE}
knitr::opts_chunk$set(
  collapse = TRUE,
  comment = "#>",
  fig.path = "man/figures/README-",
  out.width = "100%"
)
```

# kuniumi

<!-- badges: start -->

[![Lifecycle: experimental](https://img.shields.io/badge/lifecycle-experimental-orange.svg)](https://www.tidyverse.org/lifecycle/#experimental)
<!-- badges: end -->

このパッケージは、GISアプリケーションソフト等で利用される日本の国土に関する地理的データをR上で扱いやすく、tidyに処理することを目的としています。

データの用意は基本的にユーザが行ってください。パッケージは、対象のファイルを統一的なフォーマットで読み込む仕様です。

## 対象データ

- 国土交通省 [国土数値情報ダウンロードサービス](https://nlftp.mlit.go.jp/ksj/)
- 国土交通省 [位置参照情報ダウンロードサービス](https://nlftp.mlit.go.jp/isj/index.html)

## インストール

パッケージのインストールはr-universe経由で行います。下記のコマンドを実行することでインストールが実行されます。

``` r
install.packages("kuniumi", repos = "https://uribo.r-universe.dev")
```

## 使い方

```{r, echo=TRUE, eval=FALSE}
library(kuniumi)

read_ksj_n03(.pref_code = 33)
#> trying URL 'https://nlftp.mlit.go.jp/ksj/gml/data/N03/N03-2015/N03-150101_33_GML.zip'
#> Content type 'application/zip' length 2968333 bytes (2.8 MB)
#> ==================================================
#> downloaded 2.8 MB
#> 
#> options:        ENCODING=CP932 
#> Reading layer `N03-15_33_150101' from data source `/private/var/folders/_k/8syww8ls39n5dkvwy1yk8dgc0000gn/T/RtmpNHLfZJ/N03-150101_33_GML/N03-20150101_33_GML/N03-15_33_150101.shp' 
#>   using driver `ESRI Shapefile'
#> Simple feature collection with 402 features and 5 fields
#> Geometry type: POLYGON
#> Dimension:     XY
#> Bounding box:  xmin: 133.2668 ymin: 34.29833 xmax: 134.4132 ymax: 35.3529
#> Geodetic CRS:  JGD2000
#> Simple feature collection with 402 features and 5 fields
#> Geometry type: POLYGON
#> Dimension:     XY
#> Bounding box:  xmin: 133.2668 ymin: 34.29833 xmax: 134.4132 ymax: 35.3529
#> Geodetic CRS:  JGD2000
#> # A tibble: 402 × 6
#>   prefectureName subPrefectureName countyName
#> * <chr>          <chr>             <chr>     
#> 1 岡山県         NA                岡山市    
#> 2 岡山県         NA                岡山市    
#> 3 岡山県         NA                岡山市    
#> 4 岡山県         NA                岡山市    
#> 5 岡山県         NA                岡山市    
#> # ℹ 397 more rows
#> # ℹ 3 more variables: cityName <chr>,
#> #   administrativeAreaCode <chr>,
#> #   geometry <POLYGON [°]>
#> # ℹ Use `print(n = ...)` to see more rows
#> Warning message:
#> このサービスは、「国土交通省 国土数値情報（カテゴリ名）」をもとに加工者が作成
#> 以下の国土数値情報ダウンロードサービスの利用規約をご確認の上ご利用ください：
#> https://nlftp.mlit.go.jp/ksj/other/agreement.html 
```


## クレジット

このサービスは、「国土交通省 位置参照情報 https://nlftp.mlit.go.jp/isj/index.html 」および「国土交通省 国土数値情報 https://nlftp.mlit.go.jp/ksj/index.html 」をもとに加工者が作成したものです。
ダウンロードしたファイルを利用する際は、個別の利用約款をご確認ください。

